Minutes et répertoires du notaire Jacques MACQUER, 22 juin 1748 - 15 février 1764 (étude X)
Archives nationales
- Minutes de Jacques MACQUER, janvier 1748 - 1786; MC/ET/X/478 - MC/ET/X/573
  - Minutes. 1751, octobre - décembre, octobre - décembre 1751; MC/ET/X/498
    - Bail, privilege de cordonnier., 9 décembre 1751; MC/ET/X/498
      Nom, qualité: (M.) Deilly, Francois.
      Profession: cordonnier privilegie du dauphin.
      Nom, qualité: (M.) Duquesnoy, Jean Joseph.
    - Obligation., 9 décembre 1751; MC/ET/X/498
      Nom, qualité: (Mme ou Mlle) Mozac, Antoinette.
      Nom, qualité: (M.) Binot, Francois.
      Profession: commissionnaire de vins.
      Domicile: Irancy
    - Consentement, depot., 9 décembre 1751; MC/ET/X/498
      Nom, qualité: (M.) Caudrillier, Jacques.
      Domicile: Doullens.
      Nom, qualité: (Mme ou Mlle) Caudrillier, Marie Elisabeth.
    - Procuration., 9 décembre 1751; MC/ET/X/498
      Nom, qualité: (M.) Bassuel, Louis Francois.
      Profession: perruqier (garcon).
      Profession: marchand de vin (ancien).
    - Vente, desistement, meubles., 10 décembre 1751; MC/ET/X/498
      Nom, qualité: (Mme ou Mlle) Cadas, Pierrette.
      Nom, qualité: (M.) Doyen, Michel.
      Profession: tapissier (me-md).
      Nom, qualité: (M.) Giraud, Jean.
      Nom, qualité: (Mme ou Mlle) Sanner, Marie Josephe.
    - Consentement., 11 décembre 1751; MC/ET/X/498
      Nom, qualité: (M.) Chateau, Louis Andre.
      Profession: rubanier (maître).
      Nom, qualité: (Mme ou Mlle) Guillois, Genevieve Michelle.
      Nom, qualité: (M.) Lveque, Pierre Philippe (seigneur de gravelle).
    - Bail à ferme, terres labourables, Villette (la)., 11 décembre 1751; MC/ET/X/498
      Nom, qualité: (M.) Robin, Pierre.
      Profession: chirigien des armées (ancin).
      Domicile: Chapelle (la).
      Nom, qualité: (Mme ou Mlle) Boucault, Marie.
      Profession: laboureuse,marchande de vin.
      Domicile: Villette (la).
      Nom, qualité: (M.) Auvry, Toussaint.
    - Rente, transport., 11 décembre 1751; MC/ET/X/498
      Nom, qualité: (M.) Poitevin, Pierre (bbourgeois de Paris).
      Nom, qualité: (M.) Dauberminay, Pierre Louis (écuyer).
      Profession: fourier des logis du roi
    - Bail à ferme, greffe, tabellionage., 11 décembre 1751; MC/ET/X/498
      Nom, qualité: (M.) Bourbon de, Louis Joseph (prince de conde).
      Nom, qualité: (M.) Regnard, Francois Charles.
      Profession: notaire,greffier.
      Domicile: Enghien
    - Succession, notoriete., 11 décembre 1751; MC/ET/X/498
    - Succession, transaction., 11 décembre 1751; MC/ET/X/498
      Nom, qualité: (M.) Ferret, Michel.
    - Obligation., 12 décembre 1751; MC/ET/X/498
      Profession: vergetier brossier (maître).
      Nom, qualité: (Mme ou Mlle) Denoyer, Catherine Claude.
      Nom, qualité: (M.) Adam, Jean.
    - Apprentissage, métier bouchonnier., 12 décembre 1751; MC/ET/X/498
      Nom, qualité: (M.) Gervais, Nicolas.
      Nom, qualité: (M.) Gervais, Jean Baptiste.
    - Vente, desistement, meubles, fonds de boutique., 13 décembre 1751; MC/ET/X/498
      Nom, qualité: (M.) Fontenoy, Charles.
      Domicile: Salins-en-Brie.
      Nom, qualité: (Mme ou Mlle) Fontenoy, Marguerite Simone.
      Nom, qualité: (M.) Aurotay, Pierre.
      Profession: fabricant de bas au métier
    - Declaration, accomodement., 14 décembre 1751; MC/ET/X/498
      Nom, qualité: (M.) Morel, Jean (bourgeois de Paris).
      Nom, qualité: (M.) Labro, Jacques Melchior (bourgeois de Paris).
      Nom, qualité: (Mme ou Mlle) Morel, Marie.
    - Obligation., 14 décembre 1751; MC/ET/X/498
      Nom, qualité: (Mme ou Mlle) Huet, Louise.
    - Declaration., 14 décembre 1751; MC/ET/X/498
      Nom, qualité: (M.) Dufresnoy, Jean Francois.
      Domicile: Chelles.
      Nom, qualité: (Mme ou Mlle) Cotteret, Anne Francoise.
      Nom, qualité: (M.) Dumoutier, Simon Nicolas.
      Profession: boulanger (marchand).
      Domicile: Franconville
    - Succession, notoriete., 15 décembre 1751; MC/ET/X/498
      Nom, qualité: (Mme ou Mlle) Saint-Andre de, Jeanne.
      Domicile: Clichy-la-Garenne.
      Nom, qualité: (M.) Lefebvre, Michel (hotelier).
      Profession: charentelier.
      Domicile: Charenton
    - Quittance., 15 décembre 1751; MC/ET/X/498
      Nom, qualité: (M.) Cardot, Nicolas.
      Profession: manouvrier.
      Domicile: Theuville.
      Nom, qualité: (M.) Dalesso, Claude Francois (marquis d' eragny)
    - Bail à rente, terre, Livry., 15 décembre 1751; MC/ET/X/498
      Nom, qualité: (M.) Loart, Maurice Francois.
      Domicile: Tremblay-les-Gonesse.
    - Bail à ferme, greffe, Creil., 15 décembre 1751; MC/ET/X/498
      Nom, qualité: (M.) Poiree, Francois.
      Domicile: Monlataire (creil)
    - Quittance., 15 décembre 1751; MC/ET/X/498
      Nom: (personne morale) Congregation de L' Oratoire de Paris.
    - Procuration, depot., 16 décembre 1751; MC/ET/X/498
      Nom, qualité: (Mme ou Mlle) Laurenson, Marie.
      Domicile: Mayenne.
      Nom, qualité: (M.) Morin Pitardiere, Francois Rene.
    - Obligation., 16 décembre 1751; MC/ET/X/498
      Profession: teinturier (maître).
    - Succession, dépôt de pieces., 16 décembre 1751; MC/ET/X/498
      Nom, qualité: (M.) Dubuc, Nicolas.
      Profession: officier de la venerie du roi.
      Domicile: Avenay-Val-d'Or
    - Succession, renonciation., 17 décembre 1751; MC/ET/X/498
      Nom, qualité: (M.) Gaveau, Thomas.
      Profession: lieutenant criminel au bailliage.
      Domicile: Nuits-Saint-Georges
    - Bail à ferme, moulin, Garges-les-Gonesse., 18 décembre 1751; MC/ET/X/498
      Nom, qualité: (M.) Destors, Jean Baptiste.
    - Rente, transport., 19 décembre 1751; MC/ET/X/498
      Nom, qualité: (M.) Lhoste, Jean Baptiste (bourgeois de Paris).
      Nom, qualité: (M.) Douchement, Adrien.
      Profession: carrier (maître).
      Nom, qualité: (Mme ou Mlle) Lachaux, Anne Elisabeth.
    - Vente, terre, Champromain, dunois., 20 décembre 1751; MC/ET/X/498
      Nom, qualité: (M.) Wisselle de, Louis Charles (seigneur de paray).
      Domicile: Paray-en-Berry, chateau.
      Nom, qualité: (Mme ou Mlle) Aubert, Marguerite Elisabeth.
    - Succession, decharge, papiers., 20 décembre 1751; MC/ET/X/498
      Nom, qualité: (M.) Boel, Louis (seigneur de saint-leger).
    - Union de créanciers, abandon., 21 décembre 1751; MC/ET/X/498
      Nom, qualité: (M.) Gagnye, Antoine Francois (bourgeois de poissy).
      Nom, qualité: (Mme ou Mlle) Tarpon, Anne Charlotte.
      Domicile: Poissy.
    - Mariage., 22 décembre 1751; MC/ET/X/498
      Nom, qualité: (M.) Verite, Nicolas.
      Profession: cocher du roi.
      Nom, qualité: (Mme ou Mlle) Jeulain, Marie Claude.
    - Delegation., 22 décembre 1751; MC/ET/X/498
      Nom, qualité: (M.) Poullais de Juigne, Jacques.
      Profession: hotellier.
      Domicile: Saint-Maur-sur-Loire.
      Nom, qualité: (M.) Gallais, Charles.
    - Succession, notoriete., 22 décembre 1751; MC/ET/X/498
      Nom, qualité: (M.) Riquier de Marihny, Pierre.
      Domicile: Thorigny
    - Procuration, depot., 22 décembre 1751; MC/ET/X/498
      Nom, qualité: (Mme ou Mlle) Latare, Marguerite Therese.
      Domicile: Thorigny.
      Nom, qualité: (M.) Riquier de Marigny, Pierre.
      Nom, qualité: (M.) Heudeline de La Manceliere, Pierre Joachim.
    - Bail, maison, Paris, rue du Faubourg-Saint-Antoine., 22 décembre 1751; MC/ET/X/498
      Nom, qualité: (M.) Dureville, Francois Marie (écuyer).
      Profession: contrôleur d'artillerie.
      Nom, qualité: (M.) Pannetier, Jean.
      Nom, qualité: (Mme ou Mlle) Joliot, Genevieve Nicle.
    - Notoriete, prenom., 23 décembre 1751; MC/ET/X/498
      Nom, qualité: (M.) Andigne D', Michel Jerome.
    - Bail, chambre, Paris, rue Bourgtibourg., 23 décembre 1751; MC/ET/X/498
      Nom, qualité: (M.) Martin, Michel (écuyer).
      Nom, qualité: (M.) Mesnager, Franccois (bourgeois de Paris)
    - Rente sur le clerge, transport, ratification., 24 décembre 1751; MC/ET/X/498
      Nom, qualité: (M.) Morillot, Jacques Bernard (bourgeois de Paris)
      ratification; transport de droits
    - Succession, transport de droits., 24 décembre 1751; MC/ET/X/498
      Nom, qualité: (M.) Dauphin, Francois.
      Profession: munitionnaire en vivres.
    - Procuration., 26 décembre 1751; MC/ET/X/498
      Nom, qualité: (M.) Bourdicaud de, Emmanuel Francois (seigneur de saint-priez).
      Profession: capitaine (ancien).
      Nom, qualité: (M.) Chapotin, Franis Pierre.
      Profession: procureur à la cour
    - Rente, transport., 28 décembre 1751; MC/ET/X/498
      Profession: cordonnier privilegie (marchand).
      Nom, qualité: (M.) Watin, Pierre (bourgeois de Paris)
    - Succession, compte., 28 décembre 1751; MC/ET/X/498
      Intervenant 1, indirect:
      Profession: marchand privilegie suivant la cour
    - Bail, meubles., 28 décembre 1751; MC/ET/X/498
      Nom, qualité: (M.) Lefevre, Pierre.
    - Main-levee., 29 décembre 1751; MC/ET/X/498
      Nom, qualité: (M.) Charron, Laurent (écuyer).
      Profession: receveur general des domaines.
      Nom, qualité: (M.) Sautereau.
      État civil: 2.
    - Rente, constitution., 31 décembre 1751; MC/ET/X/498
      Nom, qualité: (M.) Boulloche Dumesrel, Jacques Nicolas.
      Profession: receveur pour les fermes du roi.
      Domicile: Collonge.
      Nom, qualité: (Mme ou Mlle) Masson, Madeleine Catherine.
      Nom, qualité: (M.) Mace, Jean.
      Profession: sellier (maître).
  - Minutes. 1752, janvier - 1752, février, janvier 1752 - février 1752; MC/ET/X/499
  - Minutes. 1752, mars - 1752, avril, mars 1752 - avril 1752; MC/ET/X/500
  - Minutes. 1752, mai - 1752, juin, mai 1752 - juin 1752; MC/ET/X/501
  - Minutes. 1752, juillet - 1752, septembre, juillet 1752 - septembre 1752; MC/ET/X/502
  - Minutes. 1752, octobre - 1752, décembre, octobre 1752 - décembre 1752; MC/ET/X/503
  - Minutes. 1753, janvier - 1753, mars, janvier 1753 - mars 1753; MC/ET/X/504
  - Minutes. 1753, avril - 1753, juin, avril 1753 - juin 1753; MC/ET/X/505
  - Minutes. 1753, juillet - 1753, septembre, juillet 1753 - septembre 1753; MC/ET/X/506
  - Minutes. 1753, octobre - 1753, décembre, octobre 1753 - décembre 1753; MC/ET/X/507
  - Minutes. 1754, janvier - 1754, février, janvier 1754 - février 1754; MC/ET/X/508
  - Minutes. 1754, mars - 1754, avril, mars 1754 - avril 1754; MC/ET/X/509
  - Minutes. 1754, mai - 1754, juin, mai 1754 - juin 1754; MC/ET/X/510
  - Minutes. 1754, juillet - 1754, septembre, juillet 1754 - septembre 1754; MC/ET/X/511
  - Minutes. 1754, octobre - 1754, décembre, octobre 1754 - décembre 1754; MC/ET/X/512
  - Minutes. 1755, janvier - 1755, février, janvier 1755 - février 1755; MC/ET/X/513
    - Inventaire après décès de Claude Marie Jeanne Cellerie, morte en couches le 4 novembre 1754, épouse de Pierre Frédéric Martin, maître et marchand éventailliste, demeurant à Paris, rue Mauconseil, paroisse Saint Eustache, en présence de René Mezierre le jeune, demeurant à Paris, rue Bourg l'Abbé, paroisse Saint Luc., 7 février 1755; MC/ET/X/513
      Actes signalés par Thierry Boudignon, 2003-2012 (base de données migrée: voir contexte dans le Plan d’orientation général - Notaires de Paris, guides thématiques du Minutier).
      Date de révision: 2010
      Date de création de la notice: 2004
      inventaire après décès; Bourg-l'Abbé (rue du); Mauconseil (rue); Cellerie, Claude Marie Jeanne; Martin, Pierre Frédéric; Mezierre, René (le jeune); fabricant d'accessoires vestimentaires
  - Minutes. 1755, mars - 1755, avril, mars 1755 - avril 1755; MC/ET/X/514
  - Minutes. 1755, mai - 1755, juin, mai 1755 - juin 1755; MC/ET/X/515
  - Minutes. 1755, juillet - 1755, septembre, juillet 1755 - septembre 1755; MC/ET/X/516
  - Minutes. 1755, octobre - 1755, décembre, octobre 1755 - décembre 1755; MC/ET/X/517
  - Minutes. 1756, janvier - 1756, février, janvier 1756 - février 1756; MC/ET/X/518
  - Minutes. 1756, mars - 1756, avril, mars 1756 - avril 1756; MC/ET/X/519
  - Minutes. 1756, mai - 1756, juin, mai 1756 - juin 1756; MC/ET/X/520
  - Minutes. 1756, juillet - 1756, août, juillet 1756 - août 1756; MC/ET/X/521
  - Minutes. 1756, septembre - 1756, octobre, septembre 1756 - octobre 1756; MC/ET/X/522
  - Minutes. 1756, novembre - 1756, décembre, novembre 1756 - décembre 1756; MC/ET/X/523
  - Minutes. 1757, janvier - 1757, mars, janvier 1757 - mars 1757; MC/ET/X/524
  - Minutes. 1757, avril - 1757, juin, avril 1757 - juin 1757; MC/ET/X/525
  - Minutes. 1757, juillet - 1757, septembre, juillet 1757 - septembre 1757; MC/ET/X/526
  - Minutes. 1757, octobre - 1757, décembre, octobre 1757 - décembre 1757; MC/ET/X/527
    - Contrat d'apprentissage pour six ans, entre André Perrault, architecte des bâtiments du roi, demeurant rue Neuve-Saint-Denis, agissant comme procureur de Marguerite Bayon, veuve de Nicolas Lemercier, sieur du Fresne, et Claude Barrassy, marchand maître tapissier, demeurant rue Michel-le-Comte, au profit de Jean Lemercier, fils de ladite veuve, moyennant 350 livres. L'apprenti sera logé et nourri et recevra trois demi setiers de vin par jour., 9 mars 1701; MC/ET/X/527
      Documents du Minutier central concernant l'histoire de l'art (1700-1750), par Mireille Rambaud, tome II [études I à X, soit 2357 actes], Paris, Archives nationales, 1971, p. 149 (instrument de recherche imprimé dématérialisé, certaines notices sont plus détaillées dans la version intégrale accessible en ligne par la rubrique 'Autres instruments de recherche', voir contexte dans le Plan d’orientation général - Notaires de Paris, guides thématiques du Minutier).
  - Minutes. 1758, janvier - 1758, février, janvier 1758 - février 1758; MC/ET/X/528
  - Minutes. 1758, mars - 1758, avril, mars 1758 - avril 1758; MC/ET/X/529
  - Minutes. 1758, mai - 1758, juin, mai 1758 - juin 1758; MC/ET/X/530
  - Minutes. 1758, juillet - 1758, septembre, juillet 1758 - septembre 1758; MC/ET/X/531
  - Minutes. 1758, octobre - 1758, décembre, octobre 1758 - décembre 1758; MC/ET/X/532
  - Minutes. 1759, janvier - 1759, février, janvier 1759 - février 1759; MC/ET/X/533
  - Minutes. 1759, mars - 1759, avril, mars 1759 - avril 1759; MC/ET/X/534
  - Minutes. 1759, mai - 1759, juin, mai 1759 - juin 1759; MC/ET/X/535
  - Minutes. 1759, juillet - 1759, août, juillet 1759 - août 1759; MC/ET/X/536
  - Minutes. 1759, septembre - 1759, octobre, septembre 1759 - octobre 1759; MC/ET/X/537
  - Minutes. 1759, novembre - 1759, décembre, novembre 1759 - décembre 1759; MC/ET/X/538
    - Délibération générale de la communauté des maîtres cordonniers., 16 novembre 1759; MC/ET/X/538
      Nombreux actes de la communauté des maîtres cordonniers dans cet article.
      délibération; cordonnier
    - Inventaire après décès de Pierre François Thomas, ouvrier en boucles, et de Anne Lemasle, son épouse, décédée le 3 novembre 1759, rue du Faubourg Saint-Martin, paroisse Saint-laurent..-.-, 22 novembre 1759; MC/ET/X/538
      inventaire après décès; Faubourg-Saint-Martin (rue du); Lemasle, Anne; Thomas, Pierre François; batteur de métal
    - Inventaire après décès de Jean-Baptiste Renard, marchand mercier, bourgeois de Paris, décédé le 29 novembre 1759, rue Saint-Denis, paroisse Saint-Leu Saint-Gilles..-.-, 5 décembre 1759; MC/ET/X/538
      inventaire après décès; Saint-Denis (rue); Renard, Jean-Baptiste; commerçant
    - Inventaire après décès de Marie Thérèse Basset veuve d'Etienne Lasnier, maître perruquier, décédée le 27 septembre 1759, rue Saint-Denis, paroisse Saint-Sauveur..-.-, 7 décembre 1759; MC/ET/X/538
      inventaire après décès; Saint-Denis (rue); Basset, Marie Thérèse; Lasnier, Etienne; coiffeur
  - Minutes. 1760, janvier - 1760, février, janvier 1760 - février 1760; MC/ET/X/539
    - Inventaire après décès de Anne Dumonchel épouse de Pierre Tinterlin, maître cordonnier, décédée le 21 décembre 1759, rue d'Argenteuil, paroisse Saint-Roch..-.-, 9 janvier 1760; MC/ET/X/539
      inventaire après décès; Argenteuil (rue d'); Dumonchel, Anne; Tinterlin, Pierre; cordonnier
    - Inventaire après décès de Jacques Bordaingaray surnommé Manceh, domestique et tambourin chez Monsieur de Beringhen, premier écuyer du roi, décédé dans les premiers jours de novembre 1759 en l'hôtel de Beringhen, rue Saint-Nicaise, paroisse Saint-Germain l'Auxerrois ..-.-, 26 janvier 1760; MC/ET/X/539; Acte en mauvais état.
      inventaire après décès; Béringhen (hôtel de); Saint-Nicaise (rue); Beringhen, Henri Camille de (1693-1770); Bordaingaray, Jacques; employé de maison; musicien
    - Transaction entre la Ville de Niort en Poitou et Jean Raimbaux, architecte, entrepreneur des ponts et chaussées à Limoges ..-.-, 28 janvier 1760; MC/ET/X/539; Acte en mauvais état.
      accord; Limoges (Haute-Vienne); Niort (Deux-Sèvres); Raimbaux, Jean; architecte; chef d'entreprise
    - Dépôt de deniers par la communauté des maîtres limonadiers pour la succession de Marthe Filliot veuve de Louis Lavoisier, marchand limonadier..-.-, 1er février 1760; MC/ET/X/539
      dépôt d'argent; Filliot, Marthe; Lavoisier, Louis; restaurateur
  - Minutes. 1760, mars - 1760, avril, mars 1760 - avril 1760; MC/ET/X/540
  - Minutes. 1760, mai - 1760, juin, mai 1760 - juin 1760; MC/ET/X/541
  - Minutes. 1760, juillet - 1760, septembre, juillet 1760 - septembre 1760; MC/ET/X/542
    Attention: certains actes ont été constatés manquants
    - Inventaire après décès de Claude Louis Aubert de Tourny, intendant de Bordeaux, 29 septembre 1760
      Attention: l'original de l'acte est manquant.
      Actes signalés par les lecteurs et correspondants du Minutier central des notaires de Paris, 2000-2011 (base de données migrée: voir contexte dans le Plan d’orientation général - Notaires de Paris, guides thématiques du Minutier).
      Date de création de la notice: 2008
      inventaire après décès; Bordeaux (Gironde); Tourny, Louis Urbain Aubert de (1695-1760); intendant (Ancien Régime)
  - Minutes. 1760, octobre - 1760, décembre, octobre 1760 - décembre 1760; MC/ET/X/543
    - Testament de Louis Urbain Aubert, marquis de Tourny, 29 octobre 1760
      testament; Tourny, Louis Urbain Aubert de (1695-1760)
  - Minutes. 1761, janvier - mars, janvier - mars 1761; MC/ET/X/544
    Toutes les minutes de cet article ont été analysées une à une (ARNO 1761).
    - Procuration rente publique, dépôt., 2 janvier 1761; MC/ET/X/544
      Nom, qualité: (Mme ou Mlle) Tiphaine, Marie Madeleine.
      Profession: Luzarches (Val-d'Oise).
      Nom, qualité: (M.) Mauger, Claude.
      Profession: perruquier (maître), Paris.
      Nom, qualité: (M.) Lemeilleur, Edouard (bourgeois, Paris), Paris
      Base Arno 1761 (base de données migrée: voir contexte dans le Plan d’orientation général - Notaires de Paris, guides thématiques du Minutier).
    - Apprentissage, métier doreur., 3 janvier 1761; MC/ET/X/544
      Nom, qualité: (M.) Mauchain, Jean Francois.
      Profession: Ermont (Val-d'Oise).
      Nom, qualité: (M.) Bertin, Louis.
      Profession: doreur argenteur (maître), Paris
      contrat d'apprentissage
    - Apprentissage, métier cordonnier., 3 janvier 1761; MC/ET/X/544
      Nom, qualité: (M.) Heriez, Jean Baptiste.
      Profession: Paris.
      Nom, qualité: (M.) Heriez, Hubert.
      Profession: cordonnier (maître), Paris.
    - Apprentissage, métier cordonnier., 3 janvier 1761; MC/ET/X/544
      Nom, qualité: (M.) Derosier, Philippe.
      Nom, qualité: (M.) Malchelos, Jean.
      Profession: cordonnier (maître), Paris
    - Apprentissage, métier apothicaire., 4 janvier 1761; MC/ET/X/544
      Nom, qualité: (M.) Devilliers, Pierre.
      Nom, qualité: (M.) Ogier, Jean Henri.
      Profession: apothicaire epicier (me-md), Paris
    - Rente viagère, constitution., 4 janvier 1761; MC/ET/X/544
      Nom, qualité: (M.) Champagne Dit Michon, Michel Lubin.
      Profession: marchand de vin, Paris.
      Nom, qualité: (M.) Landrin, Louis.
      Profession: peintre, employe au bureau des mouleurs de bois, Paris
    - Apprentissage, métier cordonnier., 4 janvier 1761; MC/ET/X/544
      Nom, qualité: (M.) Biosse, Jean Julien.
      Nom, qualité: (M.) Renault, Arnould.
    - HUET (Christophe), peintre et professeur, à l'Académie de Saint-Luc § résiliation de bail sur des terres provenant de la succession de .., 5 janvier 1761; MC/ET/X/544
      bail; Huet, Christophe
    - Bail, résiliation, terre labourable, pre, vigne, Charonne (Paris)., 5 janvier 1761; MC/ET/X/544
      Nom, qualité: (Mme ou Mlle) Paris, Marie Louise.
      Profession: mercier (marchand), Paris.
      Nom, qualité: (M.) Boucher, Jacques.
      Profession: vigneron, Bagnolet (Seine-Saint-Denis)
    - Procuration acte, dépôt., 5 janvier 1761; MC/ET/X/544
      Nom, qualité: (M.) Tison, Claude.
      Profession: chapelier (marchand), Vernon (Eure).
      Nom, qualité: (M.) Moisibert, Francois.
      Profession: layetier (maître), Paris
    - Transport, créance., 6 janvier 1761; MC/ET/X/544
      Nom, qualité: (M.) Gosse, Jean Raphael.
      Profession: rubanier (maître), Paris.
      Nom, qualité: (M.) Duval de La Motte, Pierre Laurent (bourgeois, Paris), Paris
    - Rente sur les états de Bretagne, reconstitution., 7 janvier 1761; MC/ET/X/544
      Nom, qualité: (Mme ou Mlle) Bonin de Lavillebouquais, Francoise Renee Reine.
      Profession: Rennes (Ille-et-Vilaine)
    - Obligation., 7 janvier 1761; MC/ET/X/544
      Nom, qualité: (M.) Brancas de, Antoine Bufile (comte).
      Profession: colonel d'infanterie (ancien), Paris.
      Nom, qualité: (M.) Bourgeois, Louis (bourgeois, Paris), Paris
    - Mariage., 8 janvier 1761; MC/ET/X/544
      Nom, qualité: (M.) Godard, Charles Louis.
      Profession: cocher, Paris.
      Nom, qualité: (M.) Godard, Louis.
      Profession: manouvrier, Chevreville (Oise).
      Nom, qualité: (Mme ou Mlle) Lebel, Marie Anne.
      Relations: fille de l'intervenant 4.
      Nom, qualité: (M.) Lebel, Nicolas.
      Profession: corroyeur, Beauvais (Oise)
    - Transaction., 9 janvier 1761; MC/ET/X/544
      Nom, qualité: (Mme ou Mlle) Germay de, Cecile Victoire.
      Nom, qualité: (M.) Molerat de Mathons, Pierre Theodose.
      Nom, qualité: (M.) Certain, Joseph Laurent Augustin.
      Profession: maitre de forge, Cirfontaines-en-Ornois (Haute-Marne)
    - Déclaration., 10 janvier 1761; MC/ET/X/544
      Nom, qualité: (Mme ou Mlle) Colot, Marie.
      Nom, qualité: (M.) Chatelain, Antoine.
      Nom, qualité: (M.) Leneutre, Lucien Simon.
      Profession: emailleur (marchand), Paris.
      Nom, qualité: (Mme ou Mlle) Chatelain, Marie Catherine.
      Relations: épouse de l'intervenant 3, fille de l'intervenant 1
    - Vente, maison, Paris (Paris) rue Saint-Denis., 10 janvier 1761; MC/ET/X/544
      Nom, qualité: (personne morale) Ledoux (créanciers).
      Nom, qualité: (M.) Ledoux, Pierre Louis.
      Profession: valet de chambre du roi (ancien).
      Nom, qualité: (M.) Petit, Denis.
      Profession: mercier (marchand), Paris
    - Vente, maison, Paris (Paris) rue Saint-Denis., 10 janvier 1761; MC/ET/X/544
      Nom, qualité: (M.) Ecosse, Jean Marc Antoine.
      Profession: orfevre joaillier (marchand), Paris
    - Mariage., 11 janvier 1761; MC/ET/X/544
      Nom, qualité: (M.) Harel, Pontien.
      Profession: marchand, Aigle (l') (Orne).
      Nom, qualité: (M.) Harel, Pierre Simeon.
      Nom, qualité: (Mme ou Mlle) Lavertu, Marie Anne Francoise.
      Profession: Pacy-sur-Eure (Eure).
      Nom, qualité: (M.) Lavertu, Francois.
      Profession: maitre de poste, Pacy-sur-Eure (Eure)
    - Société, délibération, commerce de bouteilles et verre à vitre, Normandie Verrerie., 12 janvier 1761; MC/ET/X/544
      Nom, qualité: (M.) Parastre, Denis (bourgeois, Paris), Paris.
      Nom, qualité: (M.) Nesme Dubouchet, Francois Michel (bourgeois, Paris), Paris.
      Relations: procureur de l'intervenant 3.
      Nom, qualité: (M.) Delorme, Pierre Auguste.
      Profession: contrôleur provincial des postes, Caen (Calvados).
      Intervenant 4, en première partie: